# 未确认融资费用是否也应区分长短期？

提问人：lago 时间：2011-03-14 11:15:35
在资产负债表列报时，未确认融资费用与长期应付款本金，以净额在报表上列报。
对于长期应付款本金，可以依据合同确认一年内到期或一年以上到期？
但是，对于相应的未确认的融资费用，我们是否也应划分长短期呢？如果区分，有无相应的依据？
请各位指点。
谢谢。

回答人：chenyiwei
在资产负债表列报时，可以把将于未来 1 年内摊销计入损益（或在符合资本化条件的前提下计入相关资产成本）的未确认融资费用作为“一年内到期的非流动负债”的减项。